臺灣高等法院刑事判決
111年度交上易字第310號
上  訴  人  臺灣新竹地方檢察署檢察官
被      告  羅明清


上列上訴人因被告過失傷害案件，不服臺灣新竹地方法院111年
度交易字第168號，中華民國111年8月19日第一審判決（起訴案
號：臺灣新竹地方檢察署110年度偵字第13954號），提起上訴，
本院判決如下：
    主  文
上訴駁回。
羅明清緩刑貳年，並應履行如附表所示之給付。
    事實及理由
一、本案審判範圍
  ㈠刑事訴訟法第348條第3項規定：「上訴得明示僅就判決之刑
    、沒收或保安處分一部為之」，而其立法理由指出：「為尊
    重當事人設定攻防之範圍，並減輕上訴審審理之負擔，容許
    上訴權人僅針對刑、沒收或保安處分一部提起上訴，其未表
    明上訴之認定犯罪事實部分，則不在第二審之審判範圍。如
    為數罪併罰之案件，亦得僅針對各罪之刑、沒收、保安處分
    或對併罰所定之應執行刑、沒收、保安處分，提起上訴，其
    效力不及於原審所認定之各犯罪事實，此部分犯罪事實不在
    上訴審審查範圍」。是科刑事項已可不隨同其犯罪事實而單
    獨成為上訴之標的，且上訴人明示僅就科刑事項上訴時，第
    二審法院即不再就原審法院所認定之犯罪事實為審查，而應
    以原審法院所認定之犯罪事實，作為論認原審量刑妥適與否
    的判斷基礎。
  ㈡本件檢察官提起第二審上訴，上訴書明確記載：「原審判決
    就上開犯行之量刑，實有過輕之處」，本院審理時亦當庭表
    明針對量刑部分上訴，揆以前述說明，本院僅就原審判決量
    刑妥適與否進行審理，原審判決其他部分，則非本院審理範
    圍。
二、本案據以審查量刑妥適與否之原審所認定之犯罪事實、所犯
    罪名：　　
  ㈠犯罪事實：　
    羅明清於民國110年3月27日15時56分許，駕駛車牌號碼000-
    0000號自小客車，在新竹縣尖石鄉沿竹60線由北往南方向行
    駛，行經該路段28.5公里處，應注意在未劃設車道線、行車
    分向線或分向限制線之道路，行車時速不得超過30公里，以
    及汽車除行駛於單行道或指定行駛於左側車道外，在未劃分
    向線或分向限制線之道路，應靠右行駛，但遇有特殊情況必
    須行駛左側道路時，除應減速慢行外，並注意前方來車及行
    人；而當時天氣晴、日間自然光線、市區道路、柏油路面乾
    燥無缺陷、無障礙物、視距良好，並無不能注意之情形，竟
    疏於注意，於行經未劃分向標線之右彎路段，未靠右行駛，
    並以逾時速30公里之速度行駛，適對向有蔡世欣駕駛車牌號
    碼000-000號普通重型機車駛至，見狀即向右偏閃，而撞擊
    右側護欄，因而人車倒地，受有右側股骨幹骨折之傷害。嗣
    羅明清於肇事後，在有偵查犯罪職權之機關或公務員尚不知
    何人為肇事者前，即向據報前來處理之員警坦承肇事自首而
    接受裁判。
　㈡所犯罪名：
　　刑法第284條前段之過失傷害罪。
三、上訴理由之論斷
  ㈠檢察官循告訴人請求之上訴意旨略以：
　　被告雖坦承犯行，然其行為造成告訴人受有右側股骨幹骨折
    之傷害，且迄今尚未與告訴人達成和解。原審就上開犯行之
    量刑，實有過輕之處，其論罪量刑尚有不當，難令人甘服，
    請撤銷原判決，更為適當合法判決云云。
　㈡按刑之量定，屬為裁判之法院得依職權自由裁量之事項，苟
    其量刑已以行為人之責任為基礎，並斟酌刑法第57條各款所
    列情狀，在法定刑度內，酌量科刑，無顯然失當或違反公平
    、比例及罪刑相當原則者，亦無偏執一端，致明顯失出失入
    情形，自不得指為違法。是上訴法院僅能於量刑法院所為基
    於錯誤之事實、抵觸法律所許可之量刑目的或違反罪刑相當
    而畸輕畸重時始能介入；量刑法官就刑法第57條量刑情況擇
    定與衡酌有其裁量空間，在合理限度內，自不能任意否定。
    原審業已斟酌刑法第57條各款所列情狀為被告量刑之基礎，
    並無偏執一端，致明顯失出失入情形，亦無違法之處，所為
    量刑尚屬妥適。是檢察官上訴指摘原審量刑不當，要無理由
    ，應予駁回。
四、附條件緩刑宣告
　㈠被告羅明清前因故意犯罪受有期徒刑以上刑之宣告，執行完
    畢後，五年以內未曾因故意犯罪受有期徒刑以上刑之宣告，
    有本院被告前案紀錄表在卷可按，審酌其因過失，致罹刑典
    ，且於上訴後與告訴人蔡世欣成立調解(見卷附原審法院調
    解筆錄)，信認被告歷此偵、審程序及刑之宣告教訓，當知
    所警惕，殊無再犯之虞，因認其所宣告之刑，以暫不執行為
    適當，爰依刑法第74條第1項第2款規定，予宣告緩刑2年，
    以啟自新。
　㈡雖被告依調解筆錄已履行部分之分期款項，惟其與告訴人調
    解之條件尚未全部履行，爰依法宣告附表之調解內容為緩刑
    宣告之附帶條件，此等緩刑宣告附帶之條件，若被告不履行
    負擔，且情節重大足認原宣告之緩刑難收其預期效果，而有
    執行刑罰之必要者，依刑法第75條之1第1項第4款之規定，
    得撤銷其緩刑之宣告，併此敘明。
據上論斷，應依刑事訴訟法第368條，刑法第74條第1項第2款，
判決如主文。
本案經檢察官侯少卿提起公訴，檢察官劉正祥提起上訴，檢察官
孫冀薇到庭執行職務。
中　　華　　民　　國　 111　　年　　11 　 月　  15  　日
     　　　　　   刑事第二十三庭審判長法　官  許永煌
                                      法　官  雷淑雯
                                      法　官  吳定亞
以上正本證明與原本無異。
不得上訴。
                                      書記官  郭侑靜
中　　華　　民　　國　　111 　年　　11　　月　　15　　日
附表
聲請人羅明清於民國111年11月18日前給付相對人蔡世欣新臺幣
伍拾伍萬元。
附錄：本案論罪科刑法條全文
中華民國刑法第284條前段
因過失傷害人者，處1年以下有期徒刑、拘役或10萬元以下罰金
。